臺灣新竹地方法院民事小額判決
110年度竹北小字第705號
原      告  臺灣新光商業銀行股份有限公司

法定代理人  李增昌  
訴訟代理人  張涵瑜  
            洪偉烈  
被      告  劉祐橙即劉婕詠

上列當事人間請求返還信用卡消費款事件，本院於民國111年1月
25日言詞辯論終結，判決如下：
    主  文
被告應給付原告新臺幣伍萬零肆佰壹拾元，及自民國九十五年十
二月二十九日起至民國一０四年八月三十一日止，按年息百分之
十九點七一計算之利息，暨自民國一０四年九月一日起至清償日
止，按年息百分之十五計算之利息。
訴訟費用新臺幣壹仟元由被告負擔。
本判決得假執行。但被告如以新臺幣伍萬零肆佰壹拾元為原告預
供擔保後，得免為假執行。
    事  實  及  理  由
一、原告起訴主張：
㈠、原告原名為誠泰商業銀行股份有限公司，於民國94年12月31
    日奉准更名為臺灣新光商業銀行股份有限公司，合先敘明。
㈡、被告前向原告申請信用卡使用，依信用卡約定條款，被告得
    於特約商店刷卡消費，但應於當期繳款截止日前向原告清償
    ，如有逾期清償等情，則依信用卡約定條款第15條，由該筆
    帳款入帳日起，按年息19.71%計算遲延利息。詎被告截至95
    年12月28日止，尚有消費款新臺幣（下同）50,410元未依約
    清償，屢經催討未果，爰依兩造間信用卡契約及消費借貸之
    法律關係提起本件訴訟等語。並聲明：如主文第1、2項所示
    。
二、被告則答辯以：
　　被告不爭執信用卡申請書之身分證為其所有且未曾遺失，信
    用卡申辦地址，為被告剛離婚時所住地址，然信用卡申請書
    上之簽名非其筆跡，亦不記得曾以該信用卡消費。縱認被告
    曾申請信用卡使用，其利息亦過高等語。未為答辯聲明。
三、本院之判斷：
㈠、按當事人主張有利於己之事實者，就其事實有舉證之責任，
    民事訴訟法第277條前段定有明文。再按原告對於自己主張
    之事實已盡證明之責後，被告對其主張，如抗辯其不實並提
    出反對之主張者，則被告對其反對之主張，亦應負證明之責
    ，此為舉證責任分擔之原則。又各當事人就其所主張有利於
    己之事實，均應負舉證之責，故一方已有適當之證明者，相
    對人欲否認其主張，即不得不更舉反證（最高法院99年度台
    上字第483號判決意旨參照）。　　
㈡、原告主張之前揭事實，業據其提出與所述相符之信用卡申請
    書、信用卡約定條款、信用卡帳務資料查詢明細表、信用卡
    帳單明細等件為證（卷第23-31、49-75頁），然為被告所否
    認，並以前詞置辯。惟查：
　⒈本院於言詞辯論期日，依職權命被告本人當庭以橫式、直式
    書寫其姓名各10遍（卷第93頁），經交互核對原告所提信用
    卡申請書（卷第23頁），以肉眼觀之，二者字跡無論運筆、
    力度、字形均相同，則被告辯稱非其所簽署，即非可採。　
　⒉觀諸信用卡申請書之身分證影本及申辦地址為新竹市○○街00
    巷00號5樓，經被告當庭自承「身分證未曾遺失，該地址為
    剛離婚時所住地址，並與母親及2個女兒同住於該處」等語(
    卷第88頁)，且依原告提出之被告消費帳單明細，被告有諸
    多正常消費及繳款紀錄(卷第95-96頁)，足徵本件信用卡確
    係被告所申請及使用。
　⒊被告徒以空口辯稱信用卡申請書之簽名非其筆跡，亦不記得
    曾以該信用卡消費，然未提供相關事證供本院審酌，則被告
    所辯，無足憑信。
　⒋至於被告辯稱利息過高乙節，觀諸信用卡約定條款第15條，
    可知兩造約定信用卡遲延利息為年息19.71%，未逾修正前民
    法第205條約定利率不得超過年息20%之限制，且自104年9月
    1日起至清償日止，原告以年息15%計算遲延利息，亦未違反
    銀行法第47條之1銀行辦理現金卡之利率或信用卡業務機構
    辦理信用卡之循環信用利率不得超過年利率15%之限制，則
    被告所辯，亦屬無據。
  ⒌從而，原告依信用卡契約及消費借貸之法律關係，請求被告
    給付如主文第1項所示之金額及利息，即屬有據，應予准許
    。
四、本件係適用小額訴訟程序所為被告敗訴之判決，爰依職權宣
    告假執行，並依民事訴訟法第392條第2項規定，職權為被告
    酌定相當之擔保金額後併宣告得免為假執行，暨於判決時確
    定被告應負擔之訴訟費用如主文第2項所示之金額（即第一
    審裁判費1,000元）。
五、訴訟費用負擔之依據：民事訴訟法第78條。　　　　　　　
中　　華　　民　　國　　111 　年　　2 　　月　　15　　日
                  竹北簡易庭    法  官  陳麗芬
以上正本證明與原本無異。
如對本判決上訴，非以其違背法令為理由，不得為之，且須於判
決送達後20日內向本院提出上訴狀（須按他造當事人之人數附繕
本），及繳納上訴裁判費新臺幣1,500元。
中　　華　　民　　國　　111 　年　　2 　　月　　16　　日
                                書記官  曾煜智